臺灣高等法院臺南分院刑事裁定　　　　100年度聲再字第103號
聲　請　人　林廷郎
即受判決人
上列聲請人即受判決人因偽造文書案件，對於本院83年度上易字
第1844號中華民國84年6月29日第二審確定判決（臺灣雲林地方
法院83年度易字第266號，起訴案號：臺灣雲林地方法院檢察署
82年度偵字第4352號），聲請再審，本院裁定如下：
    主  文
再審之聲請駁回。
    理  由
一、本件再審意旨以：
  (一)鈞院83年度上易字第1844號承辦法官徐宏志未審查斟酌對聲
    請人有利之三大項證據，亦未於判決表示證據取捨之意見，
    且不說明其理由，濫權追訴聲請人及不應受判決拘束之案外
    第三者林忠志，原確定判決有重大違背法令與理由不備之違
    法，承辦法官徐宏志本應清廉自持，卻循私借用權力，圖本
    身與告訴人張百興一家6人之不法利益，利用職務上之機會
    ，因政治力及金錢力介入本案，故意不盡其應盡之責，本應
    對聲請人及其他同案被告為無罪諭知，竟犯刑法瀆職罪、湮
    滅證據罪，及違反刑事訴訟法第154條、公務員服務法第1條
    、第6條、行政程序法第1條、第6條、第43條之規定。古諺
    惡有惡報，善有善報，乃天經地義之事理，依報載承辦法官
    徐宏志因他案收受賄賂遭收押而停止其職務，足證承辦法官
    徐宏志係因政治力及金錢力介入本案，使曾任校長之聲請人
    無端受有罪判決，誣害聲請人，判處聲請人及案外第三者林
    忠志各有期徒刑5月，致令聲請人家破人亡，聲請人強烈不
    服，聲請本件再審。
  (二)臺灣雲林地方法院83年度易字第266號刑事判決已詳細審查
    斟酌採用三大項有利聲請人之證據，判決認定聲請人與同案
    被告間之借款關係，及425-2、425-15號2筆土地（下稱系爭
    土地）之買賣關係均屬實，且查無積極證據足以認定聲請人
    與同案被告廖榭榴、徐根在及林忠志四人涉有偽造文書之犯
    行，足徵聲請人並無偽造文書之行為，因而諭知聲請人無罪
    判決。惟鈞院83年度上易字第1844號判決（下稱原確定判決
    ）對於最高法院86年度台上字第1718號判決指摘足生影響於
    判決之下列重要證據漏未審酌，亦未於判決理由中說明，顯
    有判決不備之違法：
  (1)聲請人及林忠志簽發之款項信用證、本票、計算書及西螺鎮
    農會儲蓄存款帳卡、西螺鎮郵局存摺等足以證明廖榭榴確有
    借款予聲請人林廷郎之事實。(2)斗六市調解委員會調解書，
    及廖榭榴多次自西螺鎮農會帳戶將買賣系爭土地之價金匯至
    林忠志設於斗六市農會帳戶內，有斗六市農會函附支票存摺
    存款對帳單、西螺鎮農會函附資金往來出入明細表、匯出匯
    款帳等可稽，足證廖榭榴確有向聲請人購買系爭土地之事實
    。(3)徐根在向廖榭榴購買系爭土地之價金，係分4次，由第
    一商業銀行新莊分行帳戶，透過合作金庫新莊支庫電匯至西
    螺鎮農會廖榭榴之帳戶內，並有西螺鎮農會函復合作金庫應
    解電匯備查簿影本、第一商業銀行函覆存款明細分類帳影本
    ，足以證明徐根在確有向廖榭榴購買系爭土地之事實。
  (三)依臺灣高等法院臺南分院87年5月11日86年上更(一)字第85號
    民事判決、臺灣雲林地方法院87年訴字第426號民事判決所
    為下列指摘，足證原確定判決有應於審判期日調查之證據未
    予調查之重大違背法令及理由不備之違法：
  (1)何以原確定判決對於聲請人及同案被告有利之三大項重要證
    據不予採信且未說明理由。
  (2)聲請人與妻子林張幼向廖榭榴借款新台幣（下同）967,140
    元，為還清欠款，乃經雲林縣斗六市調解委員會以80年3月2
    日民調字第051號成立調解，以系爭2筆土地合計面積301㎡
    買賣價款301萬元，以買賣價款抵充上開借款本息。
  (3)聲請人確有向同案被告廖榭榴借款967,140元，雙方始以買
    賣系爭土地抵充借款。
  (四)再依臺灣高等法院臺南分院檢察署87年9月21日87年議字第
    684號駁回告訴人張百興再議處分書，其理由謂：不論聲請
    人與同案被告間係贈與或買賣土地所有權，對於稅捐徵收及
    管理均不生影響，不致於生損害於公眾；且地上權係物權，
    告訴人張百興若取得地上權源，仍不因土地所有權人變更而
    受影響，足證聲請人與同案被告廖榭榴確有借款關係，同案
    被告廖榭榴確向聲請人林廷郎購買系爭土地，及同案被告徐
    根在有向同案被告廖榭榴購買系爭土地之事實，且聲請人係
    在法令限制範圍內自由使用收益處分所有物，聲請人與同案
    被告並無涉犯偽造文書之犯行。
  (五)茲檢附如下證物：
  (1)本院84年6月29日83年度上易字第1844號刑事判決書。
  (2)台灣雲林地方法院83年11月2日83年度易字第266號刑事判決
    書和公告。
  (3)本院84年9月13日84年度聲再字第162號刑事裁定。
  (4)台灣雲林地方法院檢察署83年1月15日82年度偵字第4352號
    起訴書。
  (5)最高法院98年台再字第22號民事裁定。
  (6)本院100年聲再字第75號刑事裁定。
  (7)張忠雄搶奪財產興訟綴集。
  (8)相關民刑事訴訟一覽表。
  (9)提起陳情再審一覽表。
  (10)聯合報86年6月10日報載。
  蘋果日報95年7月2日徐宏志法官相關報導。
  中國時報100年7月1日貪瀆三法官相關報導。
  蘋果日報99年3月31日博士生虐貓案相關報導。
二、按不得上訴於第三審法院之案件，除刑事訴訟法第420條規
    定外，其經第二審確定之有罪判決，如就足生影響於判決之
    重要證據漏未審酌者，亦得為受判決人之利益，聲請再審，
    並應於送達判決後20日內為之。刑事訴訟法第421條、第424
    條分別定有明文。又再審無理由經裁定駁回後，不得更以同
    一原因聲請再審，刑事訴訟法第434條第2項規定甚明。
三、經查：
  (一)聲請人據以聲請再審之原確定判決（即本院83年度上易字第
    1844號判決）係屬刑事訴訟法第376條規定之不得上訴於第
    三審法院之案件，於84年6月29日宣判，判決送達聲請人後
    即告確定，並於84年8月26日執行完畢，此有臺灣高等法院
    被告前案紀錄表附卷可參，聲請人於100年8月19日以原確定
    判決有重要證據漏未審酌為由聲請再審，顯已逾20日期間，
    依上開說明，聲請人此部份之聲請，自非合法。
  (二)聲請人以(1)參與原判決之法官有違背職務之行為。(2)原確定
    判決對於有利聲請人之款項信用證、本票、計算書及西螺鎮
    農會儲蓄存款帳卡、西螺鎮郵局存、斗六市調解委員會調解
    書、斗六市農會函附支票存摺存款對帳單、西螺鎮農會函附
    資金往來出入明細表、匯出匯款帳、合作金庫應解電匯備查
    簿影本、第一商業銀行函附存款明細分類帳影本等證據，未
    於判決理由中說明不採之理由，顯有判決違背法令及判決理
    由不備之違法部分。(3)依最高法院86年台上字第1718號民事
    判決、臺灣高等法院臺南高分院86年上更一字第85號民事判
    決，臺灣雲林地方法院87年訴字第426號民事判決足證聲請
    人無罪，原確定判決就有利於聲請人之證據不予調查，又不
    予說明不採之理由；臺灣高等法院臺南分院檢察署87年議字
    第684號駁回再議處分書，亦足以證明聲請人並涉犯偽造文
    書罪行等為本件再審事由，惟聲請人前以同一原因聲請再審
    ，經本院以100年聲再字第55號裁定駁回在案，此有本院100
    年聲再字第55號裁定附卷可憑，聲請人再以同一原因重行聲
    請再審，依上開說明，自不應准許。從而聲請人提起本件再
    審聲請，其程序顯屬違背規定，為不合法，應予駁回。
四、爰依刑事訴訟法第433條，裁定如主文。
中    華    民    國   100    年    9     月    23    日
                  刑事第二庭    審判長法  官  葉居正
                                      法  官  陳欽賢
                                      法  官  張桂美
以上正本證明與原本無異。
不得抗告。
                                      書記官  魏芝雯
中    華    民    國   100    年    9     月    23    日